臺灣臺北地方法院刑事裁定　　　　　九十四年度秩抗字第七號
　　抗　告　人　李麗安
上列抗告人因違反社會秩序維護法案件，不服本院臺北簡易庭中
華民國九十四年六月六日裁定（九十四年北秩字第三○二號），
提起抗告，本院普通庭裁定如下：
    主  文
原裁定撤銷。
李麗安不罰。
    理  由
一、按意圖得利與人姦者，處三日以下拘留或新臺幣三萬元以下
    罰鍰，社會秩序維護法第八十條第一項第一款固定有明文。
    惟按犯罪事實應依證據認定之，無證據不得推定其犯罪事實
    ，此觀刑事訴訟法第一百五十四條第一項規定自明，並為社
    會秩序維護法第九十二條所準用。又依社會秩序維護法第四
    十五條第二項之規定，警察機關移請裁定之案件，該管簡易
    庭認為不應處罰為適當者，得逕為不罰之裁定。另按違反社
    會秩序維護法之行為，逾二個月者，警察機關不得訊問、處
    罰，並不得移送法院，此社會秩序維護法第三十一條第一項
    亦定有明文。
二、原裁定認為抗告人於九十四年三月五日起至同年月十九日止
    ，於臺北市○○○路○段○○○號一樓金儂來理容店意圖得
    利與男子姦，並曾於九十三年八月間於他處完成性交易，經
    臺北市政府警察局松山分局於九十四年三月十九日凌晨一時
    二十分許於上址查獲，而依社會秩序維護法第四十五條第一
    項規定移送本院臺北簡易庭，經本院臺北簡易庭調查後，以
    抗告人有違反社會秩序維護法第八十條第一項第一款之行為
    ，處以抗告人拘留一日之處罰。
三、抗告意旨略以：本件抗告人於金儂來理容店工作僅三日，且
    僅從事一般按摩工作，並無從事何色情交易，警方雖於九十
    四年三月十九日凌晨在該店查獲其他人從事性交易，惟此與
    抗告人無關，抗告人與客人外出唱歌回來，員警已在該店內
    ，抗告人係無端受牽累，又原裁定所指於九十三年八月間於
    他處完成性交易等情，並非事實，為此於法定期間內向本院
    普通庭提起抗告。
四、移送機關認抗告人有前揭違反秩序之行為，係以抗告人於上
    揭時地為警查獲之事實、抗告人自承於九十三年八月間於他
    處從事性交易之情及同案被移送人包秀琴之陳述為其主要論
    據。抗告人固坦承有在該店內從事按摩工作，惟堅詞否認有
    何意圖得利與人姦之行為，辯稱其未從事色情交易等語。經
    查，證人即本件查獲時金儂來理容店經理賴建河於本院調查
    時已證稱抗告人因排班問題與其發生爭吵，並沒有在該店內
    從事色情按摩，為警查獲當天抗告人外出與客人唱歌，回來
    時警方已在店裡等情（見本院卷第二十二頁背面至第二十三
    頁），核與抗告人所辯相符；至於證人包秀琴警詢時雖曾稱
    抗告人有從事性交易云云，惟於本院調查時亦證指當時員警
    概括詢問該店有無從事色情交易，未逐一確認，故為前開回
    答，事實上其雖曾在該店見過抗告人，但因抗告人與經理吵
    架，沒有列入排班，確定抗告人並未接過客等語綦詳（見本
    院卷第二十二頁），足見抗告人當日確因與經理賴建河吵架
    而未列入排班從事性交易，所辯未在該店從事性交易等語，
    應屬可採。原裁定另以抗告人曾於九十三年八月間於他處有
    性交易之行為，而予處罰部分，又查本件移送機關係於九十
    四年三月二十二日將抗告人移送本院臺北簡易庭處罰，距前
    開所指抗告人於他處有性交易行為之時間即九十三年八月間
    ，已逾二月以上，依首揭規定，自不得移送本院處罰。此外
    ，復查無其他證據足認抗告人有違反社會秩序維護法第八十
    條第一項第一款之行為，原審裁定處罰抗告人拘留一日，即
    有未當，抗告人請求撤銷，為有理由，爰撤銷原裁定，並另
    為不罰之諭知，以臻適法。
據上論斷，應依社會秩序維護法第五十八條、第三十一條第一項
、第四十五條第二項、第九十二條，刑事訴訟法第四百十三條，
裁定如主文。
中    華    民    國  九十四  年  十二  月   二十七   日
                  臺灣臺北地方法院普通庭  
                            審判長法  官  劉方慈
                                  法  官  林庚棟
                                  法  官  陳正昇        
以上正本證明與原本無異。
本裁定不得抗告
                                  書記官  陳豪達
中    華    民    國  九十四  年  十二  月   二十九  日